【裁判字號】    98,易,862
【裁判日期】    990413
【裁判案由】    恐嚇等
【裁判全文】
臺灣屏東地方法院刑事判決               98年度易字第862號
公  訴  人  臺灣屏東地方法院檢察署檢察官
被      告  丙○○
上列被告因恐嚇等案件，經檢察官提起公訴（98年度偵字第803
、1389號），本院判決如下：
    主  文
丙○○犯恐嚇危害安全罪，累犯，處有期徒刑月，如易科罰金
，以新臺幣壹仟元折算壹日。又犯侵入住宅罪，累犯，處拘役貳
拾日，如易科罰金，以新臺幣壹仟元折算壹日。
    事  實
一、丙○○曾因公共危險案件，經法院判決有期徒刑3 月確定，
    於民國93年12月22日因縮刑期滿執行完畢。其與許葉麗為男
    女朋友關係，於97年12月12日14時許，2 人因細故起爭執，
    許葉麗前往位於屏東縣林邊鄉鎮○村○○路2 號友人乙○○
    、甲○○○夫婦住處躲藏，丙○○得知後便手持木棍於同日
    17時30分許前往上揭處所找尋許葉麗，到達後即在乙○○住
    處外面大喊要求許葉麗出來，因許葉麗遲未出來，丙○○旋
    將乙○○住處之紗門拔下並以木棍敲破大門之玻璃（毀損部
    分已撤回告訴，業由檢察官為不起訴處分確定），未經乙○○同意而基於無故侵入他人住宅之犯意，進入乙○○住處之
    客廳要抓許葉麗。丙○○嗣並另外基於恐嚇危害安全之犯意
    ，手持木棍作勢欲毆打乙○○，甲○○○見狀將其拉到門外
    ，其又向甲○○○出言稱：「你再多話，會因為你這張嘴巴
    害死你先生」等語，及對乙○○、甲○○○出言恫嚇稱黑白
    兩道其很熟，「知道你小孩在那裡讀書，你們全家出去要小
    心」等語，使乙○○、甲○○○心生畏懼，致生危害於乙○○、甲○○○生命、身體安全。
二、案經乙○○訴由屏東縣政府警察局東港分局報告臺灣屏東地
    方法院檢察署檢察官偵查起訴。
    理  由
壹、證據能力部分
一、卷附案發時告訴人乙○○住處遭被告毀損之照片5 張，乃以
    科學、機械之方式，對於當時狀況所為忠實且正確之記錄，
    性質上並非供述證據，應無刑事訴訟法第159 條第1 項規定
    之適用。
二、次按被告以外之人於審判外之陳述，雖不符刑事訴訟法第
    159 條之1 至第159 條之4 等4 條之規定，然若當事人於審
    判程序中同意作為證據，法院審酌該言詞陳述或書面陳述作
    成時之情況，認為適當者，亦得為證據；又當事人、代理人
    或辯護人於法院調查證據時，知有刑事訴訟法第159 條第1
    項不得為證據之情形，而未於言詞辯論終結前聲明異議者，
    視為有前項之同意，同法第159 條之5 定有明文。此立法意
    旨在於傳聞證據未經當事人之反對詰問予以核實，原則上先
    予排除。惟若當事人已放棄反對詰問權，於審判程序中表明
    同意該等傳聞證據可作為證據；或於言詞辯論終結前未聲明
    異議，基於尊重當事人對傳聞證據之處分權，及證據資料愈
    豐富，愈有助於真實發見之理念，且強化言詞辯論主義，使
    訴訟程序得以順暢進行，上開傳聞證據亦均具有證據能力。
    本案除了上述照片5 張外，公訴人及被告對於本院以下引用
    之其他證據資料，其中屬於傳聞證據部分均未爭執其證據能
    力，本院審酌該等證據作成時之情況，認為並無不適當者，
    依上開說明，均認應有證據能力。
貳、實體部分
一、訊據被告否認犯罪，辯稱：當日伊與乙○○有發生口角，是
    他讓伊進他家的，說有話好好說，是他出來後在外面發生口
    角，伊沒侵入他住宅，沒有恐嚇他們夫妻，伊是有打破玻璃
    ，不過伊有賠償云云。經查：
（一）就被告與許葉麗於97年12月12日時為男女朋友關係，於該
      日14時許，2 人因細故起爭執，許葉麗前往位於屏東縣林
      邊鄉鎮○村○○路2 號友人乙○○、甲○○○夫婦住處躲
      藏，被告得知後便手持木棍於同日17時30分許前往上揭處
      所找尋許葉麗，到達後即在乙○○住處外面大喊要求許葉
      麗出來，因許葉麗遲未出來，被告旋將乙○○住處之紗門
      拔下並以木棍敲破大門之玻璃等情，除經被告承認外，並
      有告訴人乙○○於警詢、本院之供述、證述、證人甲○○○於偵查及本院之證述、警卷內所附照片5 張等可資佐證
      ，自足信為真實。
（二）次查就被告於案發當日有未經告訴人同意而侵入住宅之行
      為，除告訴人於其所提刑事告訴狀中已詳述被告無故侵入
      其住宅部分之事實並表示要提起告訴外，經本院傳喚告訴
      人及其配偶甲○○○隔離訊問後，告訴人具結後係證稱：
      97年12月12日下午，被告太太跑來伊家躲，他要來找他太
      太…他那時有喝酒，把鋁門拖下來，再用長棍把落地窗打
      破，他進來伊家，他作勢要打伊等語。證人甲○○○亦於
      本院具結後證稱：他那天有喝酒，來找他太太，他先在外
      頭叫囂叫太太出來，他太太不敢出去，伊叫被告好好談，
      伊怕嚇到小孩，他起初是說只要他太太出來，他不會傷別
      人，他太太說要不先報警，伊跟先生為求慎重有報警，他
      鬧完了警察才來，後來因為被告太太一直不出去，他實在
      氣到了，他拿木棍來打伊家玻璃，還拆掉三片紗窗，後來
      才進來伊家，原本還要打伊家的車等語。按告訴人針對毀
      損部分業已撤回告訴，其僅因認為住家安全受到威脅才堅
      持對被告侵入住宅部分提起告訴，故其應無甘冒偽證或誣
      告罪責而為虛偽證述或誣指被告之必要，且告訴人前開告
      訴狀之指述及本院之證述，並與其配偶甲○○○此部分之
      證述相符，及被告當日既係在告訴人住處前面叫囂要求許
      葉麗出來，因許葉麗不願出來，被告即持木棍敲破告訴人
      住處之玻璃而進入告訴人家中，以當時現場衝突一觸即發
      之情況而論，一般人豈有可能會同意該持木棍之叫囂者進
      入住處，故告訴人刑事告訴狀所稱被告係未經同意而無故
      侵入其住宅，顯與常情相符，被告有未經告訴人同意即無
      故侵入其住宅之犯行顯可認定。至於被告對其案發當時是
      先以木棍敲破告訴人住處玻璃後再進入告訴人家中之事雖
      已坦承，但卻稱其係得到告訴人同意才進入，如上所述此
      顯與常情不符，自無從使人採信。
（三）再查就被告當日並有恐嚇告訴人及甲○○○之情，仍由本
      院傳喚告訴人及其配偶甲○○○隔離訊問後，告訴人具結
      後係證稱：97年12月12日下午，被告太太跑來伊家躲，他
      要來找他太太…他那時有喝酒，把鋁門拖下來，再用長棍
      把落地窗打破，他進來伊家，他作勢要打伊…他在外面叫
      囂說他在林邊認識很多人，叫伊等出門要小心。…伊現在
      大鐵門都要關著，伊怕被告會報復，伊家人都會害怕…他
      有作勢要拿木棍打伊，有向伊叫囂…被告說伊太太那張嘴
      巴會害死伊，他說那些話伊當然會害怕…當天被告進去伊
      家後，說叫伊等出去要小心點，說知道伊兒子在哪裡讀書
      ，伊等在哪邊做什麼他都曉得，叫伊全家小心一點…他要
      騎車離去前說伊等不管做什麼他都沒關係，他黑白兩道都
      很熟等語。證人甲○○○於本院具結後則證稱：他那天有
      喝酒，來找他太太，他先在外頭叫囂叫太太出來…對他們
      夫妻的糾紛我們也只能勸解，勸解過程中，他還有說伊的
      嘴巴會害死伊先生，還說知道小孩在哪讀書，他黑白兩道
      都很熟，大家在林邊都遇得到等語。甲○○○於偵查時具
      結後亦證稱：…他當時站在門外就用木棍把伊家玻璃打破
      …然後被告持那根木棍站在伊先乍面前並作勢要打伊先生
      …那時伊就把被告從伊家客廳拉到門外，他又說如果伊再
      多話會因為伊這張嘴巴害死伊先生等語。告訴人乙○○與
      證人甲○○○前後證述之內容，僅部分可能因時間已經過
      1 年多而有些微不同外，其餘大致相符，及如上述告訴人
      與證人應係擔心日後安全才堅持提告，應無甘冒偽證罪責
      而為虛偽證述之必要，復斟酌被告以攜帶木棍方式前往告
      訴人家中叫囂要許葉麗出來之情狀等，告訴人及證人上開
      證述應可採信，則被告於案發當日確有對乙○○及甲○○○為上述恐嚇之行為及言語並致生危害於乙○○、甲○○○生命、身體安全亦可認定。被告雖辯稱案發當日只有口
      角沒有恐嚇，但證人乙○○及甲○○○均證稱當日並無口
      角，乙○○稱只是被告講話大聲，其也只好講話大聲，甲○○○則稱其只有勸解，且仍如上述以被告當時手持木棍
      年輕力壯現場衝突一觸即發之情況，告訴人及證人應無在
      當時與被告口角之可能，故與被告說詞相比，告訴人與證
      人之說詞顯較符常情而可採信，故被告上開辯解亦不足採
      。
（四）另查告訴人於警詢中雖未供述被告案發當日曾有恐嚇之行
      為，惟經本院以此相詢後，告訴人證稱在警局時被告那時
      酒醒後也想私了賠錢，那時伊沒想到要講被恐嚇，想說只
      要報毀損一條就會幫伊等查其他的等語，以一般人法律知
      識並非豐富之情況而論，告訴人該等說詞與常情並無矛盾
      應可採信，故尚不得以告訴人於警詢時未曾供述案發當日
      被告曾有恐嚇行為，即認定告訴人嗣後之指述及證述不實
      。另被告雖於本院審理時請求傳喚當時到場處理之警員作
      證，惟查當時到場處理之警員陳盈仕於偵查中業已證稱其
      到場時告訴人家中玻璃已被打破，當時被告在屋外，告訴
      人及甲○○○與另一位女性外籍入士坐在客廳等，顯見警
      員係事後才到場，其既未親自見聞被告與告訴人衝突經過
      ，及告訴人雖於警員在場及向警局報案時未供述被告有恐
      嚇之行為，但尚不得以此認定告訴人之指述及證述不實業
      如上述，則警員縱經傳喚亦無從為有利被告之認定，本院
      自無再加傳喚之必要，並予述明。
二、核被告所為，係犯刑法第305 條之恐嚇危害安全罪及第306
    條第1 項之侵入住宅罪，被告雖分別對告訴人乙○○及其配
    偶甲○○○數次出言恐嚇等，但該等恐嚇行為時間及地點密
    接，顯係單一接續行為，而被告以一恐嚇行為，致生危害於
    告訴人乙○○及甲○○○之安全，係一行為觸犯2 罪名，為
    想像競合犯，應從一恐嚇危害安全罪處斷。至於被告侵入住
    宅及恐嚇危害安全之行為，則犯意各別，行為互殊，應予分
    論併罰。又被告有事實欄所列前揭犯罪前科紀錄，有臺灣高
    等法院被告前案紀錄表可稽，被告受有期徒刑之執行完畢，
    五年以內故意再犯本案有期徒刑以上之2 罪，均構成累犯，
    均應依刑法第47條第1 項規定加重其刑。爰審酌被告僅因其
    當時女友許葉麗躲藏於告訴人家中不願出來，僅為宣洩個人
    不滿情緒，竟以持木棍敲破告訴人家中玻璃方式，未經告訴
    人同意而闖入告訴人家中，嗣並出言恐嚇告訴人等，其動機
    及手段殊屬不正，嚴重侵害告訴人等之居家安全及精神自由
    ，其行為並構成累犯應加重其刑，並兼衡其犯後態度、經濟
    狀況及智識程度等一切情狀，分別量處如主文所示之刑，及
    諭知易科罰金之標準如主文所示，以示懲儆。
據上論斷，應依刑事訴訟法第299 條第1 項前段、刑法第305 條
、第306 條第1 項、第47條第1 項、第41條第1 項前段，刑法施
行法第1 條之1 ，判決如主文。
本案經檢察官劉昀到庭執行職務。
中    華    民    國    99    年    4     月    13    日
                  刑事第一庭  法  官  黃紀錄
以上正本證明與原本無異。
如不服本判決應於收受判決後10日內向本院提出上訴書狀，並
應敘述具體理由；其未敘述上訴理由者，應於上訴期間屆滿後
20日內向本院補提理由書（均須按他造當事人之人數附繕本）
「切勿逕送上級法院」。
中    華    民    國    99    年    4     月    13    日
                              書記官  戴仲敏

司法院資訊處製作；財團法人民間司法改革基金會備份。
